臺灣板橋地方法院刑事判決　　　　　　　　　　　　　九十一年度易字第七八九號
　　公　訴　人　臺灣板橋地方法院檢察署檢察官
　　被　　　告　甲○○
右列被告因偽造文書案件，經檢察官提起公訴（九十一年度偵字第二一四五號）暨移
五四八０號），本院判決如左：
    主  文
甲○○行使偽造私文書，足以生損害於公眾及他人，累犯，處有期徒刑肆月，如易科
罰金以參佰元折算壹日。
台北縣政府警察局蘆洲分局三民派出所搜索扣押筆錄偽造「黃文政」之署名貳枚、指
印貳枚，及於扣押筆錄刪改處偽造指印貳枚、扣押物品目錄表偽造「黃文政」之署名
貳枚、指印參枚、台北縣政府警察局蘆洲分局三民派出所第一次警訊筆錄偽造「黃文
政」之署名貳枚、指印陸枚、台北縣政府警察局蘆洲分局三民派出所第二次警訊筆錄
偽造「黃文政」之署名肆枚、指印拾枚、台北縣政府警察局蘆洲分局逮捕通知書偽造
「黃文政」之署名壹枚、指印貳枚、台灣板橋地方法院檢察署檢察官訊問筆錄偽造「
黃文政」之署名壹枚、限制住居具結書偽造「黃文政」之署名壹枚、指印貳枚均沒收
。
    事  實
一、甲○○有竊盜、偽造文書、偽造有價證券等多次前科，其曾因偽造有價證券罪，
    於民國八十一年七月七日經本院以八十一年度訴字第八一五號判處有期徒刑三年
    六月，於八十一年十月二十七日經台灣高等法院以八十一年度上訴字第四九四九
    號駁回上訴確定，於八十五年八月十八日縮刑期滿執行完畢。詎猶不知悔改，於
    九十年七月十一日上午七時三十分許，在台北縣蘆洲市○○路四二二巷八二弄七
    之五號，因竊盜財物為警逮捕（台灣板橋地方法院檢察署檢察官以九十年度偵字
    第一一七八四號提起公訴，經本院以九十年度易字第三五四六號以判決效力所及
    判決免訴），詎甲○○竟基於偽造文書之犯意，冒黃文政之名義應訊，先後於：
    （一）在台北縣政府警察局蘆洲分局三民派出所於九十年七月十一日七時四十五
    至五十分製作之搜索扣押筆錄偽簽「黃文政」之署名二枚、指印二枚，及於扣押
    筆錄刪改處按捺指印二枚，表示受搜索人及在場人係黃文政，及證明刪改處係真
    正等旨。（二）在扣押物品目錄表偽簽「黃文政」之署名二枚、指印三枚，表示
    扣押物品係黃文政所有。（三）在台北縣政府警察局蘆洲分局三民派出所於九十
    年七月十一日上午十時至十時五十分製作之第一次警訊筆錄偽簽「黃文政」之署
    名二枚、指印六枚。（四）在台北縣政府警察局蘆洲分局三民派出所於九十年七
    月十一日下午十五時製作之第二次警訊筆錄偽簽「黃文政」之署名四枚、指印十
    枚。（五）在台北縣政府警察局蘆洲分局九十年七月十一日七時三十分製作之逮
    捕通知書偽簽「黃文政」之署名一枚、指印二枚。（六）在台灣板橋地方法院檢
    察署檢察官於九十年七月十一日二十一時五十分許製作之訊問筆錄偽簽「黃文政
    」之署名一枚。（七）在限制住居具結書偽簽「黃文政」之署名一枚、指印二枚
    。足生損害於黃文政及警察機關對於偵查犯罪之真正性。
二、案經台灣板橋地方法院檢察署檢察官簽分偵查起訴暨移送併辦。
    理  由
一、右揭事實業據被告甲○○坦承不諱，復有搜索扣押筆錄、扣押物品目錄表、第一
    次警訊筆錄、第二次警訊筆錄、逮捕通知書、台灣板橋地方法院檢察署檢察官訊
    問筆錄、限制住居具結書各一件附卷可稽。且被告在警訊筆錄等資料上偽造黃文
    政之指印，經送內政部警政署刑事警察局進行指紋比對，亦與被告之指紋相符，
    此亦有內政部警政署刑事警察局九十年九月十一日（九十）刑紋字第一八七六三
    七號鑑驗書在卷可憑。足徵被告之自白與事實相符，堪採為犯罪之證據。又被告
    明知非「黃文政」其人，竟冒用黃文政之名應訊，並在前開司法文書上偽簽「黃
    文政」署名，並按捺指印，致足生損害於「黃文政」，及司法警察機關對偵查案
    件之正確性。是被告所犯事證明確，其犯行洵堪認定，應予依法論科。
二、核被告甲○○所為，係犯刑法第二百十六條、第二百十條之行使偽造私文書罪。
    被告冒用「黃文政」名義應訊，並先後於搜索扣押筆錄、扣押物品目錄表、第一
    次警訊筆錄、第二次警訊筆錄、逮捕通知書、台灣板橋地方法院檢察署檢察官訊
    問筆錄、限制住居具結書上，偽簽「黃文政」署名並按捺指印，雖其先後偽簽「
    黃文政」之署名及按捺指印於前開文書多次，惟均係基於同一冒名應訊之目的，
    而為之多次接續行為，應僅成立屬單純之一偽造署押罪。又其在上開逮捕通知書
    上偽簽「黃文政」之署押，足以表示其係偽以「黃文政」名義出具前開收受逮捕
    通知之意思證明，自屬刑法第二百十條所稱之私文書。被告偽造「黃文政」之前
    開署名及指印於該文書上，係屬偽造該私文書之部分行為，不另論罪。被告偽造
    文書後，復持交承辦警員行使，其偽造之低度行為，應為行使之高度行為所吸收
    ，逕論以行使偽造私文書罪。公訴意旨認應成立刑法第二百十七條第一項之偽造
    署押罪，尚有未洽，惟其基本事實同一，本院自得變更法條後審理之。又公訴意
    旨雖未就被告於逮捕通知書、限制住居具結書偽簽署押部分起訴，惟該部分事實
    與已起訴部分有實質上一罪之關係，為起訴效力所及，本院自得一併加以審究，
    附此敘明。末查，被告有事實欄所載之前科，有台灣高等法院檢察署刑案紀錄簡
    覆表附卷可憑，其於有期徒刑執行完畢後，五年內再犯有期徒刑以上之本罪，為
    累犯，依法加重其刑。爰審酌被告之品性、犯罪之動機、目的、手段、所生危害
    及犯罪後坦承犯行之態度等一切情狀，量處如主文所示之刑，並諭知易科罰金之
    折算標準示懲。
三、被告於台北縣政府警察局蘆洲分局三民派出所九十年七月十一日七時四十五至五
    十分製作之搜索扣押筆錄偽簽「黃文政」之署名二枚、指印二枚，及於扣押筆錄
    刪改處按捺指印二枚、扣押物品目錄表偽簽「黃文政」之署名二枚、指印三枚、
    台北縣政府警察局蘆洲分局三民派出所九十年七月十一日上午十時至十時五十分
    製作之第一次警訊筆錄偽簽「黃文政」之署名二枚、指印六枚、台北縣政府警察
    局蘆洲分局三民派出所九十年七月十一日下午十五時製作之第二次警訊筆錄偽簽
    「黃文政」之署名四枚、指印十枚、台北縣政府警察局蘆洲分局九十年七月十一
    日七時三十分製作之逮捕通知書偽簽「黃文政」之署名一枚、指印二枚、台灣板
    橋地方法院檢察署檢察官九十年七月十一日二十一時五十分許製作之訊問筆錄偽
    簽「黃文政」之署名一枚、限制住居具結書偽簽「黃文政」之署名一枚、指印二
    枚，不問是否屬犯人所有，均依刑法第二百十九條宣告沒收之。
據上論斷，應依刑事訴訟法第二百九十九條第一項前段、第三百條、刑法第二百十六
條、第二百十條、第二百十九條、第四十七條、第四十一條第一項前段，罰金罰鍰提
高標準條例第二條，判決如主文。
本案經檢察官林建中到庭執行職務
中      華      民      國      九十一      年      七      月    四    日
                                  臺灣板橋地方法院刑事第一庭
                                      法  官  毛崑山
右正本證明與原本無異。
如不服本判決，應於判決送達後十日內，向本院提出上訴狀。
              書記官  楊灥
中      華      民      國      九十一      年      七      月    五    日
